【裁判字號】    85,台上,2829
【裁判日期】    850613
【裁判案由】    竊盜罪（加重竊盜）
【裁判全文】
最高法院刑事判決                              八十五年度台上字第二八二九號
    上  訴  人  甲○○
    選任辯護人  黃偉欽律師
右上訴人因竊盜罪（加重竊盜）案件，不服台灣高等法院高雄分院中華民國八十四年
九月二十六日第二審判決（八十四年度上訴字第一九八六號，起訴案號：台灣高雄地
方法院檢察署八十四年度偵字第七二五七號），提起上訴，本院判決如左：
    主  文
原判決撤銷，發回台灣高等法院高雄分院。
    理  由
本件原判決認定上訴人甲○○意圖為自己不法之所有，於民國八十四年三月十六日上
午五時許，自台中市○○區○○街六巷七號梁茂忠住宅後方窗戶潛入，趁屋主梁茂忠
全家熟睡之際，徒手竊取梁茂忠所有之亞太商業銀行、彰化商業銀行、台中市第八信
用合作社提款卡各一張、花旗銀行信用卡一張、打火機二個、鐘乳石及硯台各一個。
得手後，即基於概括之犯意，持竊得之提款卡，至台中市○○路彰化商業銀行之付款
機，先後四次輸入密碼，冒領梁茂忠自動付款機內之存款，共計領取亞太商業銀行內
存款新台幣（下同）三萬元、彰化商業銀行內存款九萬元。是日上午七時二十分許，
甲○○駕駛車號ＹＩ－五三八一號自用小客車途經國道高速公路斗南收費站時，為警
查獲等情。因而撤銷第一審判決，改判依牽連犯（加重竊盜及詐欺二罪）從一重論處
上訴人於夜間侵入住宅踰越安全設備竊盜罪刑（累犯），固非無見。
惟查：(一)、對未發覺之罪自首而受裁判者，減輕其刑，刑法第六十二條前段定有明文
。本件上訴人甲○○對其竊盜犯行雖坦承不諱，惟辯稱其係自首云云。卷查訴訟資料
，八十四年三月十六日上午八時上訴人之警訊筆錄，問：「本隊（國道公路警察局第
四警察隊斗南分隊）人員於八十四年三月十六日七時二十分，在你車上查獲鐘乳石、
打火機、硯台、養壼一只、現金十二萬八千元及梁茂忠金融卡四張何來」﹖答：「是
於八十四年三月十六日早上五時在台中市○○路梁茂忠家中竊來的」暨同日上午十時
十分被害人梁茂忠之警訊筆錄，問：「你今何事來本分隊（斗南分隊）」﹖答：「我
因今天斗南分隊以電話告知我所有金融卡等物被竊，到貴單位當面指認領回財物」各
等語，有各該警訊筆錄附卷可稽。則上訴人謂其係自首，尚非全無可信。從而上訴人
未供出竊取梁茂忠財物之前，警方已否懷疑或知悉上訴人車上之物品係竊取而來，對
認定上訴人是否為自首，至關重要，究竟實情如何，原審就此未進一步詳查審究明白
，已有未合。(二)、警方在上訴人車上，除查獲金融卡四張、打火機二個、鐘乳石及硯
台各一個、詐領之十二萬元外，尚查獲養壼一個，且梁茂忠出具之贓物認領保管單亦
記載茶壼（養壼）一個，有該贓物認領保管單附警卷可稽。則該養壼一個，究係上訴
人竊取，抑或上訴人所有之物，原判決事實欄內未確切之記載，判決理由內亦未予必
要之論述，亦有未妥。上訴意旨指摘原判決不當，非無理由，應認有撤銷發回更審之
原因。原判決關於偽造私文書不另諭知無罪部分（原判決理由四），基於審判不可分
之原則，併予發回。末者本件雖係刑事訴訟法第三百七十六條第二款所列之案件，惟
於修正刑事訴訟法施行前，原得上訴於第三審法院，且已繫屬於法院，依刑事訴訟法
施行法第五條第一項規定，仍依施行前之法定程序終結之，附此明。
據上論結，應依刑事訴訟法第三百九十七條、第四百零一條，判決如主文。
中      華      民      國    八十五    年      六      月     十三     日
                              最高法院刑事第六庭
                                  審判長法官  丁  錦  清
                                        法官  楊  商  江
                                        法官  賴  忠  星
                                        法官  陳  炳  煌
                                        法官  邵  燕  玲
      右正本證明與原本無異
                                              書  記  官
中      華      民      國    八十五    年      六      月     十七     日


司法院資訊處製作；財團法人民間司法改革基金會備份。
